【裁判字號】    96,聲,1073
【裁判日期】    970226
【裁判案由】    聲請撤銷檢察官命令
【裁判全文】
臺灣臺南地方法院刑事裁定              96年度聲字第1073號
聲  請  人  乙○○
（即被告）
選任辯護人  甲○○律師
上列聲請人因違反證券交易法案件，聲請撤銷檢察官扣押命令，
本院裁定如下：
    主      文
聲請駁回。
    理      由
一、本件聲請略以：如聲請狀所載（如附件）。
二、按對於檢察官所為關於扣押物發還之處分有不服者，受處分
    人得聲請所屬法院撤銷或變更之，刑事訴訟法第四百十六條
    定有明文。再按可為證據或得沒收之物，得扣押之，刑事訴
    訟法第一百三十三條第一項亦有規定。查本件聲請人即被告
    乙○○所有如聲請狀所示之中國信託商業銀行、永豐銀行、
    香港商上海匯豐銀行等帳戶，由臺灣臺南地方法院檢察署檢
    察官依刑事訴訟法第一百三十三條第一項規定，於民國（下
    同）九十六年八月十日通知各該金融機構扣押在案，並以該
    檢察署九十六年九月三日南檢瑞孝字九五偵一六四六六字第
    七○○五四函通知本件聲請人，有該通知函一紙附卷可稽。
    嗣上開檢察官以本件聲請人涉犯：(1)違反證券交易法第二十
    條第一項有價證券之買賣，不得有虛偽、詐欺或其他足致他
    人誤信之行為，應依同法第一百七十一條第一項第一款處罰
    ，且本件聲請人犯罪所得已逾新臺幣一億元以上，應依證券
    交易法第一百七十一條第二項加重刑責、(2)違反證券交易法
    第二十二條第一項有價證券之募集及發行應向主管機關申報
    生效、同法第四十四條第一項非證券商不得經營證券業務等
    罪嫌，應依同法第一百七十五條處罰及(3)刑法第三百三十九
    條第一項詐欺取財等罪嫌，於九十六年十二月五日提起公訴
    ，現由本院刑事庭第十一庭以九十六年度重訴字第三五號違
    反證券交易法案件另案審理在案，先予說明。其次，經本院
    調閱上開刑事案件卷宗，檢察官所指犯罪金額龐大，期間甚
    長，共犯多名，被害人數達百餘人，資金帳戶往來繁雜，因
    之，認為上開金融機構帳戶之資金交易明細及存款，在上開
    刑事案件審結確定前，合理可疑為聲請人是否涉犯上開罪嫌
    之重要證據資料，檢察官基於偵查犯罪所需自有予以扣押之
    必要，從而，檢察官所為之扣押處分應符合刑事訴訟法第一
    百三十三條第一項之要件。另檢察官並未以違反洗錢防制法
    規定起訴本件聲請人，故聲請人主張檢察官應依洗錢防制法
    第九條規定向法院聲請相關執行命令，尚無所據。綜上，檢
    察官依偵查之實際需求所為之上開扣押，尚無不合。本件聲
    請人之聲請，尚無理由，自應裁定駁回之。
據上論斷，應依刑事訴訟法第二百二十條、第四百十六條第四項
、第四百十二條，裁定如主文。
中    華    民    國    97    年    2     月    26    日
                  刑事第八庭    法  官  盧鳳田
以上正本證明與原本無異。
本裁定不得抗告。
                                書記官  吳姁穗
中    華    民    國    97    年    2     月    26    日


司法院資訊處製作；財團法人民間司法改革基金會備份。
